【裁判字號】    95,上易,842
【裁判日期】    951229
【裁判案由】    毀棄損壞
【裁判全文】
臺灣高等法院高雄分院刑事判決         95年度上易字第842號
上  訴  人  臺灣屏東地方法院檢察署檢察官
被      告  甲○○
選任辯護人  林幸郎  律師
上列上訴人因被告毀棄損壞案件，不服臺灣屏東地方法院95年度
易字第355 號中華民國95年9 月19日第一審判決（起訴案號：臺
灣屏東地方法院檢察署95年度偵字第2298號），提起上訴，本院
判決如下：
    主  文
原判決撤銷。
甲○○共同毀損他人汽車前後擋風玻璃，足生損害於他人，累犯
，處有期徒刑月，如易科罰金以銀元參佰元即新台幣玖佰元折
算壹日。
    事  實
一、甲○○於民國（以下同）93年間曾犯竊佔罪，經臺灣屏東地
    方法院以93年度簡字第1466 號 判決判處有期徒刑2 月確定
    ，於民國94年2 月17日易科罰金執行完畢，仍不知悔改，因
    乙○○積欠其債務，屢索不還，乃於95年2 月10日15時許，
    夥同三清財務管理顧問公司人員之姓名年籍不詳3 名成年男
    子，前往告訴人乙○○位於屏東縣潮州鎮○○○路131 號住
    處，請求乙○○返還積欠之千萬債務，因乙○○拒不見面，
    其4 人遂共同基於毀損他人財物之犯意聯絡，由身著花格子
    襯衫、戴太陽眼鏡之男子，到上開大樓之地下停車場，持石
    頭毀損乙○○所有而停放在該處之車牌號碼為VK－5001號自
    小客車前、後擋風玻璃，足生損害於乙○○。
二、案經乙○○訴由屏東縣警察局潮州分局移送臺灣屏東地方法
    院檢察署檢察官偵查起訴。
    理  由
一、訊之被告甲○○固坦承於上開時、地曾到告訴人乙○○上開
    住處，向告訴人催討債務事實，惟堅決否認有何毀損之犯行
    ，辯稱：我是一個人自己去的，監視器所錄之花格子襯衫、
    戴太陽眼鏡之男子及其他2 人，我並不認識，而且也沒下去
    地下室云云。惟查：
（一）証人廖超於警訊中陳稱：「95年2 月10日15時40分，有4
      名不名人士說要找乙○○，我說乙○○不在，然後其中那
      2 名不名人士就上樓（5F4） 找乙○○，不久下樓時1 名
      下地下室（停車場），3 名在廣場涼亭等待，下地下室的
      那名上來時，我就下地下室（停車場）時，我發現乙○○
      的車子已被砸毀」「我有發現1 名從地下室上來的那1 名
      神色慌張上來」等語（見95年2 月17日警訊筆錄）；該証
      人廖超於偵查中仍陳稱：「（問：95年2 月10日下午3 時
      許，有人去找乙○○？有幾人？）答：有4 人來找乙○○
      ，是甲○○帶另3 人來找他的，因之前甲○○有來找過乙
      ○○好幾次」「（問：當時乙○○有無在家？）答：他不
      在，甲○○當時在管理室與1 位在聊天，他帶來的另3 人
      則上樓到乙○○住處查看，3 人下樓後，其中1 人（穿花
      格子戴眼鏡的男子）後來又到地下室，他上來之後，我到
      地下室查看，發現乙○○的車子已經被砸」「我每天都會
      下去查看好幾次，當天我下去查看時，乙○○的車子都還
      好好的，是該穿花格子戴眼鏡的男子下去後乙○○的車子
      才被砸」「（問：在你查看前與穿花格子戴眼鏡的男子下
      去的中間有無他人下去地下室？中間相隔多久？）答：中
      間無其他人下去，只相隔2 分鐘」「甲○○在管理室坐時
      曾經提到乙○○不要讓他遇到，若遇到就要不僅要砸他的
      車，還要打他的人」等語明確（見95年5 月2 日偵查筆錄
      ）；雖原審審理時該証人廖超翻異前詞改稱：他跟其他的
      3 個人沒有一起來，被告是比較晚來，其他的3 個人比較
      早來，他們說要找乙○○，是3 個人先來，後來被告約1
      小時候才來」「（問：你在5 月2 日在地檢署作證，為何
      會說被告帶另外3 個人來，有何意見？提示筆錄並告以要
      旨）答：是，是4 個人沒錯，但是沒有同一時間進來，時
      間約1 小時左右，是監視器有錄到那3 個人」「年輕人下
      去的時候被告還在，我下去看車子壞掉後，上來被告就不
      見了」等語（見95年9 月1 日原審審判筆錄）。証人廖超
      就被告甲○○帶人來砸車已於警訊及偵查中陳述明確，在
      原審審理時該証人廖超翻異前詞，而依其先前之陳述，已
      對被告甲○○帶人來之經過細節已供述詳盡，其先前陳述
      有較可信之情況，且為証明犯罪事實之存否所需，依刑事
      訴訟法第159 條之2 之規定，証人廖超於警訊及偵查中之
      陳述有証据能力，而得採信為証据。
（二）被告甲○○帶人來砸車，業据告訴人乙○○指訴歷歷，並
      經証人即管理員廖超於警訊及偵查時陳述屬實，已如前述
      ，並有車被砸壞照片附於警卷可稽，事証明確，証人廖超
      於原審所述係事後翻異迴護之詞，被告甲○○所辯係卸責
      之詞，不足採信，被告犯行已堪認定。
二、被告甲○○帶人砸毀告訴人乙○○汽車之前後擋風玻璃，核
    其所為，係犯刑法第354 條之毀損一般物品罪。被告甲○○
    與另3 名不詳姓名成年人間，有犯意聯絡及行為分擔，係屬
    共同正犯。被告甲○○於93年間曾犯竊佔罪，經臺灣屏東地
    方法院以93年度簡字第1466號判決判處有期徒刑2 月確定，
    於民國94年2 月17日易科罰金執行完畢之事實，此有臺灣高
    雄地方法院檢察署刑案資料查註錄表可稽，其於前開有期徒
    刑執行完畢後，5 年以內再犯有期徒刑以上刑之本罪，為累
    犯，應依法加重其刑。又刑法已於94年2 月2 日修正公布，
    於95年7 月1 日施行，新修正之刑法第41條易科罰金之折算
    標準修正為以新台幣1 千元、2 千元、3 千元折算1 日，較
    修正前舊法之銀元3 百元折合新台幣9 百元折算1 日為重，
    修正後之法律處罰較重，依刑法第2 條第1 項前段從舊從輕
    之規定，應適用有利於被告甲○○之修正前刑法第41條易科
    罰金之折算標準處罰。
三、原審不察，遽諭知無罪，尚有未洽，檢察官依告訴人乙○○
    聲請上訴指摘原判決不當，為有理由，自應予撤銷改判，審
    酌被告甲○○係因告訴人積欠其金錢，屢索不還，再帶人前
    往告訴人住處未遇，才砸毀告訴人汽車前、後擋風玻璃，使
    告訴人損失修理費1 萬7 千元，及渠犯罪動機、目的、手段
    、被害人受損程度等一切情狀，爰量處有期徒刑3 月，並諭
    知如易科罰金以銀元3 百元即新台幣9 百元折算1 日。
據上論結，應依刑事訴訟法第369 條第1 項前段、第364 條、第
299 條第1 項前段，刑法第28條、第354 條、第47條、第2 條第
1 項前段、修正前刑法第41條第1 項，修正前罰金罰鍰提高標準
條例第1條前段、第2條，判決如主文。
本案經檢察官林應華到庭執行職務。
中    華    民    國    95    年    12    月    29    日
                  刑事第六庭  審判長法  官  王憲義
                                    法  官  李璧君
                                    法  官  張盛喜
以上正本證明與原本無異。
不得上訴。
中    華    民    國    95    年    12    月    29    日
                                    書記官  林明威
附錄本件判決論罪科刑法條：
中華民國刑法第354條
（毀損器物罪）
毀棄、損壞前二條以外之他人之物或致令不堪用，足以生損害於
公眾或他人者，處2 年以下有期徒刑、拘役或5 百元以下罰金。


司法院資訊處製作；財團法人民間司法改革基金會備份。
